【裁判字號】    89,易,499
【裁判日期】    890808
【裁判案由】    竊盜
【裁判全文】
臺灣屏東地方法院刑事判決                          八十九年度易字第四九九號
    公  訴  人  臺灣屏東地方法院檢察署檢察官
    被      告  乙○○
    選任辯護人  邱芬凌律師
右列被告因竊盜案件，經檢察官提起公訴（民國八十九年度偵字第○六七三號），本
院判決如左：
    主  文
乙○○無罪。
     理  由
一、公訴意旨略以：被告乙○○於民國八十九年一月十日受僱予被害人丙○駕駛挖土
    機，開挖整理被害人所有坐落屏東縣獅子鄉○路段四三四、四三四之二地號土地
    ，竟意圖為自己不法之所有，於同年一月廿四日，另行雇請不知情之甲○○駕駛
    車牌號碼ＪＭ--六三五號營業大貨車，乘被害人不注意之際，將前揭土地挖掘之
    石頭，欲載運至高雄市大林埔填海，販售圖利，旋於同日下午三時四十分許，在
    屏東縣枋山鄉楓港村新楓港加油站前，為警查獲。因認被告所為涉犯刑法第三百
    二十條第一項竊盜罪嫌。
二、按犯罪事實應依證據認定之，無證據不得推定其犯罪事實，刑事訴訟法第一百五
    十四條定有明文；又不能證明被告犯罪或其行為不罰者，應諭知無罪之判決，同
    法第三百零一條第一項亦有明文。
三、公訴人認被告涉犯竊盜罪嫌，無非被害人指訴及證人甲○○之證述，復有現場相
    片十一幀附卷可參。訊據被告則矢口否認有何竊盜之情事，辯稱：係經地主丙○
    同意始載出石頭等語。經查，被害人委請被告開挖整理被害人所有上揭地號土地
    ，另將整地後開挖之石頭賣予被告一節，業經被告於警訊、偵查及本院審理中供
    陳一致，核與被害人於本院審理中結證稱: 「（問：（與被告）如何約定？）整
    地要種水果，石頭我同意讓他（指被告）處理。」、「（問：石頭有賣給乙○○
    嗎？）一方二十元賣給他。」（參本院八十九年六月七日訊問筆錄），證人即被
    害人之妻丁○○○結證稱：「是我賣（石頭）的，因我們的地太多石頭。」、「
    他（丙○）知道，我在現場，我僱挖土機，車子是乙○○找的、、、。」、「、
    、、車子來載，司機（將單子）交給我的。」（參本院八十九年五月十九日訊問
    筆錄）等語相符，復有證人丁○○○庭提傳票影本七紙及出具之收據一紙在卷可
    佐，堪認被告經被害人同意始僱車載運石頭之事實。依此，被告所為，核與刑法
    第三百二十條第一項之構成要件有間，自難以竊盜罪責相繩。此外，本院復查無
    其他積極證據足證被告有公訴人所指之犯行，既不能證明被告犯罪，揆諸首開法
    條意旨，爰諭知被告無罪之判決。
四、據上論斷，應依刑事訴訟法第三百零一條第一項，判決如主文。
中      華      民      國     八十九     年      八     月      八     日
                                       臺灣屏東地方法院刑事第二庭
          審判長  法  官  吳永宋
                                                  法  官  何清富
                                                  法  官  林昌義
右判決正本證明與原本無異。
對於本判決如有不服應於收受送達後十日內向本院提出上訴書狀上訴於台灣高等法院
高雄分院並按他造當事人之人數附具繕本。
                                                  書記官  丁廣飛
中      華      民      國     八十九     年      八     月      八     日


司法院資訊處製作；財團法人民間司法改革基金會備份。
